【裁判字號】    90,台上,6182
【裁判日期】    901011
【裁判案由】    違反電信法
【裁判全文】
最高法院刑事判決                                九十年度台上字第六一八二號
    上 訴 人 台灣高等法院台南分院檢察署檢察官
    被    告 甲 ○ ○ 男民.
右上訴人因被告違反電信法案件，不服台灣高等法院台南分院中華民國八十八年八月
二十五日第二審判決（八十八年度少連上訴字第九六六號，起訴案號：台灣雲林地方
法院檢察署八十八年度偵字第八十二號），提起上訴，本院判決如左：
    主  文
原判決撤銷，發回台灣高等法院台南分院。
    理  由
本件原判決以公訴意旨略稱：被告甲○○原名張明信，於民國八十五年間，以新台幣
（下同）四萬餘元之價格，向陳燦斌（通緝中）購得不詳姓名人，盜拷自翟自屏向中
華電信股份有限公司（下稱中華電信公司）所申用之000000000門號序號及
內碼之類比式行動電話機一具，並自八十七年六月間某日起至同年八月十七日止，連
續盜用該電信設備，撥打予盧琪鴻、張琇鈞（原名張秀雲）、蘇美朱、黃顯藤與廖美
白（綽號「阿滿」）二人之家人及其他不詳姓名之友人，並交予知情之少年即其女張
育菱（七十年六月十九日生），幫助其盜用該行動電話，撥打予友人周明中。迄同年
八月初某日，因該電話通訊效果不佳，故未再使用。嗣翟自屏向中華電信公司台南營
業處舉發後，經警於同年十月十三日循線查獲上情。因認被告涉犯電信法第五十六條
第一項罪嫌等語。惟經審理結果，認為不能證明被告犯罪，因而撤銷第一審所為科刑
之判決，改判為其無罪諭知。固非無見。
惟查：(一)審理事實之法院，對於案內與論罪科刑、罪名成立與否有關之一切證據，除
認為不必要者外，均應詳為調查，然後基於調查所得之心證以為判斷之基礎；苟與待
證事實有重要關係，在客觀上認為應行調查之證據，又非不易調查或不能調查，而未
依法加以調查，率予判決者，即有刑事訴訟法第三百七十九條第十款規定所稱應於審
判期日調查之證據未予調查之違法。稽諸卷證，被告於電信警察隊訊問時，已坦承八
十七年七月份，該000000000號行動電話撥打至（○五）0000000號
之六通電話，係其打回家中的，因其家人先以呼叫器或行動電話號找伊，其回電打予
家人。而該000000000號行動電話八十七年七月份通連紀錄中，有許多係其
盜打，經以紅筆勾認，計有一百九十通。其中（○五）0000000係打給友人張
秀雲，（○五）0000000號係打予蘇美朱，（○五）0000000係打給其
舅舅黃顯藤，（○五）0000000係打予友人盧琪鴻，（○五）0000000
係打予友人廖阿滿；而證人蘇美朱、張秀雲於警訊均證實被告於八十七年七月間，確
分別多次撥打電話與伊等無誤，並有經被告簽認之000000000號行動電話八
十七年七月份國內及國際長途話費清單（即通聯紀錄）足稽（以上均附於電信警察隊
刑事案卷影本）。似徵被告確有盜打翟自屏所申用之000000000號行動電話
無訛，此係對其不利之證據，原判決未予調查審酌，復未說明其不足採之理由，非惟
證據調查未盡，抑且理由不備。(二)原判決理由係以類比式行動電話係採用序號（內碼
）與電話號碼對應做辨識，致有一號多機或一機燒錄多號，於開機向交換機房註冊時
，電腦機房僅供一組正確對應號碼通信，如有二組信號同時註冊，防盜系統即予停話
，以確保客戶權益，乃認本件被害人所租用上開行動電話連續遭盜用，撥打予予他人
，其長時間多次通話，不被電腦防盜系統偵測，予以停話，殊值懷疑，且以被告之女
張育菱多次長時間通話，而被害人亦同時使用該行動電話，仍未被偵測到有二組信號
同時通話，而予停話，足見通聯記錄部分指被告盜打，顯屬有誤，乃為有利於被告之
判斷。然所謂「類比式行動電話可能有一號多機或一機多號情形，電腦機房僅供一組
正確對應號碼通信，如有二組信號同時註冊，防盜系統即予停話」乙節，事屬電信專
業範疇，原審對此既未向專業之電信機關函詢，復未於判決內說明其所本，所為論斷
自屬失據，難認為適法。是檢察官上訴意旨，執以指摘原判決違法，尚非全無理由，
應認原判決有撤銷發回更審之原因。
據上論結，應依刑事訴訟法第三百九十七條、第四百零一條，判決如主文。
中      華      民      國     九十     年      十      月     十一     日
                              最高法院刑事第五庭
                                  審判長法官  紀  俊  乾
                                        法官  黃  正  興
                                        法官  劉  介  民
                                        法官  陳  東  誥
                                        法官  張  春  福
      右正本證明與原本無異
                                              書  記  官
中      華      民      國     九十     年      十      月     十六     日


司法院資訊處製作；財團法人民間司法改革基金會備份。
